臺灣臺中地方法院刑事判決　　　　　　　93年度訴字第1648號
公　訴　人　臺灣臺中地方法院檢察署檢察官
被　　　告　甲○○
　　　　　　　　　　（另案在臺灣臺中看守所羈押中）
下列被告因毒品危害防制條例案件，經檢察官提起公訴（93年度
毒偵字第1608號）及移送併辦（臺灣臺中地方法院檢察署93年度
毒偵字第2627號、第2682號、第3075號、94年度毒偵字第3211號
、臺灣彰化地方法院檢察署94年度毒偵字第2028號），被告於準
備程序中就被訴事實為有罪之陳述，受命法官於聽取當事人之意
見後，本院合議庭裁定改用簡式審判程序審理，判決如下：
    主  文
甲○○連續施用第一級毒品，累犯，處有期徒刑壹年陸月。扣案
之第一級毒品海洛因捌包（合計淨重陸點伍陸公克，合計包裝重
捌點肆玖公克），沒收銷燬之；杓子壹支、注射針筒貳支、藥鏟
貳支，均沒收。又連續施用第二級毒品，累犯，處有期徒刑壹年
貳月。扣案之安非他命肆包（合計毛重肆點玖伍公克），沒收
銷燬之；玻璃管吸食器貳支、安非他命吸食器壹組、杓子壹支、
藥鏟貳支，均沒收。應執行有期徒刑貳年陸月。扣案之第一級毒
品海洛因捌包（合計淨重陸點伍陸公克，合計包裝重捌點肆玖公
克）、第二級毒品安非他命肆包（合計毛重肆點玖伍公克），
沒收銷燬之；注射針筒貳支、玻璃管吸食器貳支、安非他命吸食
器壹組、杓子壹支、藥鏟貳支，均沒收。
　　犯罪事實
一、甲○○前於民國89年間，因犯竊盜、毒品危害防制條例案件
    ，經本院分別於90年5月21日、90年8月22日以90年度易字第
    101號、90年度易字第2267號判處有期徒刑一年、八月，嗣
    經本院於90年10月15日，以90年度聲字第3775號裁定應執行
    有期徒刑一年六月確定，甫於92年9月29日假釋付保護管束
    期滿執行完畢。另於89年間，因施用毒品案件，經送觀察、
    勒戒後，認無繼續施用毒品之傾向，由臺灣臺中地方法院檢
    察署檢察官於89年8月3日以89年度毒偵字第4429號、4644號
    為不起訴處分確定，復於90年間再因施用毒品案件，經送觀
    察、勒戒後，認有繼續施用毒品之傾向，再送強制戒治，於
    91 年5月28日強制戒治期滿釋放。詎甲○○猶不知悛悔警惕
    ，於上開強制戒治執行完畢釋放後五年內，復分別基於施用
    第一級毒品海洛因及第二級毒品安非他命之概括犯意，自93
    年5月7日某時起至94年6月15日某時止，在臺中市○○區○
    ○路二段109號6樓2室、臺中市○○街156號、臺中市北屯區
    ○○○街120號3樓之1、臺中市北屯區○○○街12號3樓之1
    等處，以將第一級毒品海洛因摻入香煙後點燃吸食或摻水後
    注入針筒內注射等方式，及將第二級毒品安非他命置於玻璃
    球吸食器內點火燒烤成煙吸食之方式，分別連續施用第一級
    毒品海洛因及第二級毒品安非他命多次，平均約每日施用海
    洛因或安非他命各一次。嗣先後於(一)93年5月7日11時30分許
    ，經警在臺中市○○路146巷口查獲，並扣得其所有供施用
    之第一級毒品海洛因一包（淨重0.11公克，包裝重0.20公克
    ）；(二)93年7月20日20時10分許，在臺中市○○區○○路892
    巷14號4樓之2處經警執行搜索查獲，並在其所有之車號
    A2-5046號自小客車內扣得其所有供施用之第二級毒品安非
    他命一包（毛重3.8公克）；(三)93年7月22日23時40分許，經
    警在臺中市○○區○○路與綏遠路口執行巡邏勤務時查獲，
    並扣得其所有供施用之第一級毒品海洛因五包（合計淨重
    4.49公克，包裝重7.15公克；原扣得白粉七包，經送驗結果
    二包不含毒品成分）、第二級毒品安非他命二包（合計毛重
    30.1公克）、杓子一支，並採集其尿液送驗；(四)93年8月13
    日21時許，在其臺中市○○區○○路二段109號6樓2室租屋
    處查獲；(五)94年4月17日18時58分許，在彰化縣永靖鄉○○
    村○○巷○○道路之土地公廟旁查獲，並扣得其所有供施用
    之第一級毒品海洛因二包（合計淨重1.96公克，包裝重1.14
    公克）、第二級毒品安非他命一包（毛重1.05公克），並採
    集其尿液送驗；(六)94年6月15日16時許，在其臺中市北屯區
    ○○○街12號3樓之1租屋處查獲，當場扣得其所有供施用第
    一級毒品及第二級毒品之注射針筒二支、安非他命吸食器一
    組、玻璃吸食器二支、藥鏟二支，另經警於上揭查獲時均採
    集其尿液送驗，而查悉上情。
二、案經臺中市警察局第一分局報告臺灣臺中地方法院檢察署檢
    察官偵查起訴及臺中市警察局第二分局、臺中市警察局、臺
    中市警察局第五分局、臺中縣警察局霧峰分局報告同署檢察
    官及彰化縣警察局員林分局報告臺灣彰化地方法院檢察署檢
    察官移送併辦。
    理  由
一、訊據被告劉宗志就其於上揭時、地連續施用地一級毒品海洛
    因及第二級毒品安非他命之犯罪事實坦承不諱，而被告為警
    查獲之後採集之尿液，經送驗結果，亦均呈安非他命、甲基
    安非他命、嗎啡及可待因陽性反應，此有詮昕科技股份有限
    公司第00000000、00000000、00000000、00000000號濫用藥
    物尿液檢驗報告書、彰化縣衛生局尿液檢驗成績書各一紙及
    委託鑑驗尿液代號與真實姓名對照表五份附卷可稽，並有扣
    案之海洛因共八包（其中一包淨重0.11公克，包裝重0.20公
    克；五包合計淨重4.49公克，包裝重7.15公克；二包合計淨
    重1.96公克，包裝重1.14公克）、安非他命四包（其中一包
    毛重3.8公克；二包毛重合計30.1公克；一包毛重1.05公克
    ）、注射針筒二支、玻璃管吸食器二支、安非他命吸食器一
    組、杓子一支、藥鏟二支可資佐證，而上開扣案之海洛因八
    包，經法務部調查局以化學呈色法及氣相層析質譜儀分析法
    鑑定結果係含有第一級毒品海洛因成分，有該局93年6月16
    日調科壹字第120 013941號、93年9月10日調科壹字第12001
    4319號、94年6月6日調科壹字第140011639號鑑定通知書各
    一紙在卷可憑，此外復有現場照片二幀附卷可佐，足見被告
    自白與事實相符。又查被告於89年間，因施用毒品案件，經
    送觀察、勒戒後，認無繼續施用毒品之傾向，由臺灣臺中地
    方法院檢察署檢察官於89年8月3日以89年度毒偵字第4429號
    、4644號為不起訴處分確定，復於90年間再因施用毒品案件
    ，經送觀察、勒戒後，認有繼續施用毒品之傾向，再送強制
    戒治，於91年5月28日執行完畢釋放，五年以內再行施用毒
    品，此有臺灣高等法院被告全國前案紀錄表及臺灣臺中地方
    法院檢察署刑案資料查註紀錄表各一份附卷可憑，是本件事
    證明確，被告犯行堪以認定，應予依法論科。
二、核被告所為，係犯毒品危害防制條例第十條第一項之施用第
    一級毒品罪及同條第二項之施用第二級毒品罪。被告持有第
    一級毒品及第二級毒品之低度行為，分別為其施用第一級毒
    品及第二毒品之高度行為所吸收，均不另論罪。被告先後多
    次施用第一級毒品海洛因及第二級毒品安非他命之犯行，均
    時間緊接，方法相同，各觸犯構成要件相同之罪名，顯均係
    基於概括犯意反覆為之，為連續犯，各依刑法第五十六條之
    規定論以一罪，並均加重其刑。被告所犯前開二罪，犯意各
    別，罪名不同，應予分論併罰。臺灣臺中地方法院檢察署檢
    察官及臺灣彰化地方法院檢察署檢察官移送併辦意旨（臺灣
    臺中地方法院檢察署93年度毒偵字第2627號、第2682號、第
    3075號、94年度毒偵字第3211號、臺灣彰化地方法院檢察署
    94年度毒偵字第2028號），經查與起訴部分為裁判上一罪關
    係，本院應一併審理，附此敘明。查被告曾於89年間，因犯
    竊盜、毒品危害防制條例案件，經本院分別於90年5月21日
    、90年8月22日以90年度易字第101號、90年度易字第2267號
    判處有期徒刑一年、八月，嗣經本院以90年度聲字第3775號
    裁定應執行有期徒刑一年六月確定，甫於92年9月29日假釋
    付保護管束執行完畢，有臺灣高等法院被告全國前案紀錄表
    及臺灣臺中地方法院檢察署刑案資料查註紀錄表各一份在卷
    可參，其於有期徒刑執行完畢後，五年以內再犯本件有期徒
    刑以上之罪，為累犯，應依刑法第四十七條之規定遞加重其
    刑。爰審酌被告自86年起，即有施用毒品不良紀錄，經執行
    完畢後，仍不知悔改、警惕，其於本件中，多次為警查獲，
    每次查獲時皆獲交保，然從未因此生悔悟之心，猶繼續施用
    毒品不輟，顯然無視於毒品對於自身健康之戕害及國家對於
    杜絕毒品犯罪之禁令，惡性非輕，本諸施用毒品者均有相當
    程度之生理成癮性及心理依賴性，其犯罪心態與一般刑事犯
    罪之本質並不相同，量刑自應兼顧被告斷絕生理成癮性及心
    理依賴性之可能性，並參酌被告犯後業已坦承犯行及公訴人
    之意見等一切情狀，各量處如主文所示之刑，並定其應執行
    之刑，以示懲儆。
三、扣案之第一級毒品海洛因八包（合計淨重6.56公克，合計包
    裝重8.49公克）、第二級毒品安非他命四包（合計毛重34.
    95公克），係毒品危害防制條例第二條第二項第一款、第二
    款規定之第一級、第二級毒品，爰依同條例第十八條第一項
    前段規定沒收銷燬之。另扣案之注射針筒二支、玻璃管吸食
    器貳支、安非他命吸食器壹組、杓子壹支、藥鏟貳支，係被
    告所有供施用第一級毒品海洛因及第二級毒品安非他命所用
    之物，業據被告供明在卷，併依刑法第三十八條第一項第二
    款之規定宣告沒收之。至於警員於93年7月22日23時40分許
    查扣之白色粉末二包，經法務部調查局以化學呈色法及氣相
    層析質譜儀分析法鑑定，並未檢出毒品成分，有該局93年9
    月10日調科壹字第120014319號鑑定通知書一紙在卷可憑，
    爰不予宣告沒收，併予敘明。
據上論斷，應依刑事訴訟法第二百七十三條之一第一項、第二百
九十九條第一項前段，毒品危害防制條例第十條第一項、第二項
、第十八條第一項前段，刑法第十一條、第五十六條、第四十七
條、第五十一條第五款、第三十八條第一項第二款，判決如主文
。
中　　華　　　民　　國　　九十四　年　八　月　十二　　日
　　　　　　    刑事第五庭　　法　官　林慧貞
如不服本判決，應於判決送達後十日內向本院提出上訴狀，上訴
於臺灣高等法院臺中分院（須附繕本）。
                              書記官  張皇清
中　　華　　　民　　國　　九十四　年　八　月　十二　　日
附錄本案論罪科刑法條
毒品危害防制條例第十條：
施用第一級毒品者，處六月以上五年以下有期徒刑。
施用第二級毒品者，處三年以下有期徒刑。
